臺灣板橋地方法院交通事件裁定　　　 96年度交聲字第894號
原處分機關　交通部公路總局臺北區監理所
異　議　人
即受處分人　甲○○
上列異議人因違反道路交通管理處罰條例案件，對於原處分機關
於民國96年5月17日所為之板監裁字第裁41-A5K002417 號處分，
聲明異議，本院裁定如下：
    主  文
異議駁回。
    理  由
一、原處分意旨略以：異議人於九十六年四月十四日二時二十二
    分許，騎乘6HC-686 號重型機車於臺北市○○路與民生西路
    口停等紅燈、當該路口交通號誌燈時變換為綠燈時，即將機
    車加速油門、急起步行駛，行駛於承德路內側第三、第四車
    道連續變換車道蛇行競駛，經員警以違反道路交通管理處罰
    條例第四十三條第一項第一款「駕駛人在道路上蛇行」之事
    實，遂以通知單逕行舉發。異議人則以其並無變換車道云云
    置辯，求為撤銷原裁罰處分。
二、按汽車駕駛人，駕駛汽車，在道路上蛇行者，處新臺幣六千
    元以上二萬四千元以下罰鍰；汽車駕駛人有第一項第一款、
    第三項行為者，並吊扣該車輛牌照三個月；汽車駕駛人有第
    四十三條之情形者，除依原條款處處罰鍰外，並予記違規點
    數三點，道路交通管理處罰條例第四十三條第一項第一款前
    段、第四項前段、第六十三條第一項第三款分別定有明文。
三、經查：
  (一)本件異議人雖否認有上開違規之事實，辯稱：一開始起步的
    時候，我們前面都有其他機車停在前面，我們的時速約只有
    五、六十公里，我朋友已經停在停等區，我是從最右側慢慢
    靠近，其中我有碰到一台遊覽車，而繞過遊覽車，我沒有蛇
    行，況且我有詢問違規事由，但是員警並沒有告訴我云云。
    惟查：上揭異議人違規之事實，業據證人即臺北市政府警察
    局大同分局交通分隊員警鄭永銘到庭結證在卷，其稱：「（
    問：九十六年四月十四日上午二時二十二分在臺北市○○路
    與民生西路舉發異議人在道路上蛇行，請說明當時情形？）
    當時是擔服晚間二十三時到凌晨三時的車輛巡邏及事故處理
    的勤務，約在二點多之前，在承德路與民生西路口往北向南
    方向，當時是紅燈狀態，他們約有四、五部機車，往南車道
    綠燈時，異議人駕駛6HC-686 號及另一為駕駛人陳紹文駕駛
    BQC-301 號機車當時號誌剛變換時，這二部機車即起步行駛
    ，當時我本身是在該路口的第二車道上，他們是從內車車道
    第四車道停等紅燈，因為剛起步，我認為不應攔停，他們就
    在車道上交互變換車道，他們是在內側第三及第四車道上一
    直變換車道蛇行，一直到南京西路紅燈後他們才停下來，我
    們攔停他們，我們有告知他蛇行的違規事實，並且請他們出
    示駕照、行照告發。當時異議人拒絕簽收，我們就告知他舉
    發事由，並將收執聯交給異議人」等語（見本院九十六年七
    月二十六日訊問筆錄）。
  (二)審諸前揭證人所證之詞，並無不合常理或矛盾之處，其所為
    證詞業已清楚證述異議人駕駛前揭車輛，於案發時、地確有
    蛇行之違規情事甚明。又本件交通違規舉發過程雖無以錄影
    或照相等方式所拍攝之車輛違規錄影帶或照片另資證明，惟
    一般警員執行交通勤務，依法並未要求就上開車輛蛇行等違
    規事項必須錄影或拍照存證，且該名警員正處於巡邏勤務，
    而非執行交通違規勤務，故無隨身攜帶攝影及照相設備之慣
    習，除非於案發現場恰有預先錄影或擺設固定之照相設備，
    否則要求值勤警員或舉發機關緊急錄影或照相，並須以此為
    證，亦未免與執行勤務之實況難合。職是，本院認雖無違規
    錄影或照片等證據資料另為佐證，但案發當時之現場巡邏警
    員亦不失為可資證明之證人身分，該警員既已到庭作證如上
    ，其為依法執行公務之人，與異議人素不相識，亦無任何嫌
    隙，其偶然發現本件違規事實，衡情當不至甘冒涉犯偽證罪
    之風險虛構違規事實，或設詞誣攀異議人之由，足認證人上
    開指證即非子虛攀誣，應可採信。此外，交通員警掣單舉發
    違反道路交通管理處罰條例所列之違規行為，係公務員基於
    職務上之權力，依法就特定之具體事件所為具公法上效果之
    單方行政行為，基於公務員為公法上行為具有公信力之原則
    ，該行政處分行為當可被推定為真正，此乃行政法上之基本
    原理原則。據此，異議人否認違規，顯難信實，本件違規事
    實，堪以認定。
四、綜合上述，異議人確有蛇行之行為事實，是原處分機關以板
    監自裁字第裁四一─Ａ五K○○二四一七號 裁決書據以裁處
    罰鍰新臺幣一萬二千元，並依同條例第六十三條第一項第三
    款之規定記違規點數三點之裁量亦甚妥適。從而，依前開說
    明，原處分機關據以依法處分，核無違誤，本件異議為無理
    由，應予駁回。
據上論斷，應依道路交通案件處理辦法第十九條，裁定如主文。
中　　華　　民　　國　　96　　年　　9 　　月　　6 　　日
                     臺灣板橋地方法院交通法庭
                           法  官  胡 堅 勤
上列正本證明與原本無異。
如不服本裁定應於送達後五日內敘明抗告理由，向本院提出抗告
狀。
                           書記官  梁宜庭
中　　華　　民　　國　　96　　年　　9 　　月　　7 　　日
